【裁判字號】    89,易,635
【裁判日期】    890811
【裁判案由】    違反就業服務法
【裁判全文】
臺灣嘉義地方法院刑事判決                          八十九年度易字第六三五號
    公  訴  人  臺灣嘉義地方法院檢察署檢察官
    被      告  甲○○
右列被告因違反就業服務法案件，經檢察官聲請簡易判決處刑（八十九年度偵字第三
○四二號），本院認為不宜，改適用通常程序判決如左：
    主  文
甲○○無罪。
    理  由
一、公訴意旨略以：被告甲○○明知雇主不得聘僱許可失效之外國人，亦明知ＤＵＬ
    ＣＥ  ＭＥＲＣＹ  ＬＡＬＩＣ係其夫蔡嘉豐向行政院勞工委員會申請核准聘僱
    期限至民國八十八年十一月二十六日止之菲律賓籍監護工。被告竟擅自於八十八
    年十一月二十七日即上開許可失效時起，未經申請許可，以月薪新臺幣（下同）
    一萬五千八百四十元之代價繼續聘僱該名菲律賓籍監護工在嘉義市○區○○街七
    十九之二號從事照顧其母黃廖來有之工作，嗣於八十九年五月二日上午十一時五
    十分許，經警在嘉義市○○路第一信用合作社前查獲ＤＵＬＣＥ  ＭＥＲＣＹ
    ＬＡＬＩＣ，因認被告涉有違反就業服務法罪嫌等語。
二、按犯罪事實應依證據認定之，無證據不得推定其犯罪事實；又不能證明被告犯罪
    者，即應諭知無罪之判決，刑事訴訟法第一百五十四條、第三百零一條第一項分
    別定有明文。
三、本件公訴人認被告涉有違反就業服務法罪嫌，無非以被告於警、偵訊中之自白及
    證人即ＤＵＬＣＥ  ＭＥＲＣＹ  ＬＡＬＩＣ於警訊中之證述為其論據。
四、訊之被告甲○○堅決否認犯行，辯稱：ＤＵＬＣＥ  ＭＥＲＣＹ  ＬＡＬＩＣ由
    其夫蔡嘉豐所聘僱並支付薪水，於八十九年五月二十日被查獲時，係因其夫出國
    才由其出面等語。經查：證人即ＤＵＬＣＥ  ＭＥＲＣＹ  ＬＡＬＩＣ於警訊中
    陳稱：「我入境來臺後受僱於蔡嘉豐，工作於嘉義市○區○○街七十九之二號」
    等語（詳警卷第四頁），又證人即被告之夫蔡嘉豐於本院證稱：該名外勞為其所
    聘僱，並支付薪水，因當時出國，才由其妻出面處理等語（詳本院八十九年七月
    四日訊問筆錄），顯見被告所言非虛。再ＤＵＬＣＥ  ＭＥＲＣＹ  ＬＡＬＩＣ
    係由蔡嘉豐於八十六年十二月十一日向行政院勞工委員會（下稱勞委會）申請招
    募菲律賓籍外勞並經許可後聘僱，於八十六年十一月二十七日來臺擔任監護工等
    事實，有勞委會八十六年十二月十七日台八十六勞職外字第○五八四三九四號函
    及居留外僑作業外勞詳細資料附於警卷可稽。且妻就夫之事務代為處理，乃社會
    之常情，不可僅因該外勞護照由被告保管，即認定由被告聘僱。綜上所述，被告
    所辯即堪採信。此外復查無其他積極證據足資證明被告涉有違反就業服務法第五
    十三條第一款後段、第五十八條第一項前段之犯行，自應為被告無罪之諭知。
據上論斷，應依刑事訴訟法第三百零一條第一項，判決如主文。
本案經檢察官游悅晨到庭執行職務
中    華    民    國      八十九        年      八      月    十一      日
                              臺灣嘉義地方法院刑事第二庭
                                  審判長法  官  趙  文  淵
                                        法  官  陳  杰  正
                                        法  官  張  育  彰
右正本證明與原本無異。
如不服本判決，應於判決送達後十日內向本院提出上訴狀( 應附繕本 )。
中    華    民    國      八十九        年      八      月    二十四    日
                                        書記官  馮  澤  文


司法院資訊處製作；財團法人民間司法改革基金會備份。
